臺灣高等法院刑事裁定
108年度毒抗字第359號
抗  告  人
即  被  告  曾文榮  


上列抗告人因違反毒品危害防制條例案件，不服臺灣新竹地方法
院中華民國108年11月22日裁定（108年度毒聲字第153號），提
起抗告，本院裁定如下：
    主  文
抗告駁回。
    理  由
一、原裁定意旨略以：被告曾文榮前於民國88年間因施用毒品案
    件，經原審法院以88年度毒聲字第1935號裁定令入勒戒處所
    施以觀察、勒戒後，因認無繼續施用毒品傾向，於88年10月
    6日執行完畢釋放，並經臺灣新竹地方檢察署檢察官以88年
    度毒偵字第496號為不起訴處分確定。復於前開觀察、勒戒
    執行完畢釋放後5年後之108年7月22日上午9時許採尿時起回
    溯96小時內之某時，在不詳處所，施用第二級毒品甲基安非
    他命1次。經警採集其尿液，送請詮昕科技股份有限公司鑑
    驗後，結果呈甲基安非他命陽性反應，有該公司108年8月13
    日出具之濫用藥物尿液檢驗報告（原樣編號：D-074號）、
    新竹市警察局偵辦毒品案件尿液檢體委驗單（尿液檢體編號
    ：D-074號）各1份附卷可參，是被告施用第二級毒品甲基安
    非他命之犯行堪予認定，爰依毒品危害防制條例第20條第3
    項、第1項、觀察勒戒處分執行條例第3條第1項規定，裁定
    應送勒戒處所觀察、勒戒。
二、抗告意旨略以：抗告人已判有罪，但因只是誤食，並非真正
    的使用二級毒品，請查明；又因其工作關係，無法為勒戒處
    分，抗告人有房貸壓力，也有二女在讀書，本身又是殘障人
    士，有一份安定工作很不容易，請庭上另定刑責，抗告人不
    想因一時不慎造成一家子不幸等語。
三、按犯毒品危害防制條例第10條施用第一級毒品或第二級毒品
    之罪者，檢察官應聲請法院裁定，令被告入勒戒處所觀察、
    勒戒，其期間不得逾2月，同條例第20條第1項定有明文，此
    為法律之強制規定，故凡施用第一、二級毒品之初犯，依法
    一律應送勒戒處所觀察、勒戒，不得藉詞免除。
四、經查：抗告人即被告曾文榮雖認其只是誤食毒品，惟經警採
    集其尿液送請詮昕科技股份有限公司檢驗結果，認抗告人尿
    液中有甲基安非他命陽性反應，有該中心濫用藥物尿液檢驗
    報告在卷可稽（108年度毒偵字第1580號卷第6頁），而該中
    心，係以酵素免疫分析法（EIA）為初步檢驗，再實施氣相/
    液相層析質譜儀法確認，足見其所使用之檢驗方法已可完全
    排除毒品偽陽性之干擾，且抗告人亦於108年7月22日偵訊中
    自承半個月前有去朋友郭鉦堂家施用毒品等語（108年度毒
    偵字第1580號卷第24頁），其所辯自非可採。抗告人於108
    年7月22日上午9時許所採取之尿液中既有甲基安非他命陽性
    反應，則其在為警採尿前回溯96小時內之某時，至少有施用
    甲基安非他命1次之犯行，應可認定。是抗告人辯稱其只是
    誤食，因工作關係，無法為勒戒處分云云，顯不足採信。從
    而，原審以檢察官聲請將抗告人送勒戒處所觀察、勒戒，並
    無不合，裁定抗告人施用第二級毒品，應送勒戒處所觀察、
    勒戒，經核其認事用法均無不合。抗告意旨徒以前詞指摘原
    裁定不當，為無理由，應予駁回。
五、據上論結，應依刑事訴訟法第412 條，裁定如主文。
中　　華　　民　　國　 108　　年　　12 　 月　　30　　日
     　　　　　　 刑事第十三庭  審判長法　官  王國棟
                                      法　官  呂煜仁
                                      法　官  許永煌
以上正本證明與原本無異。
不得再抗告。
                                      書記官  郭侑靜
中　　華　　民　　國　　108 　年　　12　　月　　30　　日